【裁判字號】    97,訴,437
【裁判日期】    970826
【裁判案由】    偽證
【裁判全文】
臺灣苗栗地方法院刑事判決               97年度訴字第437號
公  訴  人  臺灣苗栗地方法院檢察署檢察官
被      告  甲○  真實姓名年.
上列被告因偽證案件，經檢察官提起公訴（97年度偵字第2851號
），被告於本院行準備程序時就被訴事實為有罪之陳述，經本院
合議庭裁定由受命法官獨任進行簡式審判程序審理，判決如下：
    主    文
甲○證人，於執行審判職務之公署審判時，於案情有重要關係之事
項，供前具結，而為虛偽陳述，累犯，處有期徒刑捌月。
    犯罪事實及理由
一、犯罪事實：
    甲○前於民國95年間因竊盜、偽造文書等案件，經本院判處應
    執行刑有期徒刑1 年2 月確定，並經減刑為有期徒刑7 月，
    於96年7 月15日縮刑期滿執行完畢。詎其猶不知警惕，明知
    其於96年9 月3 日起至同年12月間內，曾在其住處或以賴延
    恩所使用之0000-000000 、0000-000000 號行動電話聯絡之
    方式，分別以每次800 元或1,000 元之代價向賴延恩（所涉
    販賣毒品案件，業經本院以97年度訴字第203 號判決判處應
    執行有期徒刑15年，現上訴中）購買第二級毒品安非他命3
    次，且在臺灣苗栗地方法院檢察署檢察官偵辦96年度偵字第
    5912 號 、97年度偵字第1493、1494號賴延恩涉嫌販賣毒品
    等一案中，檢察官於97年1 月17日以秘密證人身分傳訊甲○，
    並命其供前具結後，甲○證稱：96年10月份開始向賴延恩購買
    安非他命吸食，賴延恩會打電話給伊，問伊有沒有錢，要不
    要（毒品），伊如有錢就會跟賴延恩買，地點都在伊住處，
    每次買1,000 元或800 元，最後一次在賴延恩被拘捕前幾天
    ，有跟賴延恩買1,000 元安非他命等語，然其為迴護賴延恩
    ，明知具結作證之證人應有據實陳述之義務，不得為匿、飾
    、增、減之虛偽陳述，竟仍基於偽證之犯意，就該案情有重
    要關係之事項，供前具結後，虛偽證稱：伊有跟賴延恩一起
    吸食毒品安非他命，但沒有向賴延恩購買毒品，伊在檢察官
    偵訊時所述不實在，因為警察有威脅伊，叫伊到檢察官那邊
    時，檢察官問什麼都要說有云云，企圖誤導本院審理97年度
    訴字第203 號賴延恩涉嫌販賣毒品等案件審理之正確結果，
    足生損害於國家刑罰權之正確行使。
二、認定上開犯罪事實所根據的證據及理由：
  (一)被告甲○於本院行準備程序及審理時之自白。
  (二)臺灣苗栗地方法院檢察署96年度偵字第5912號、97年度偵字
    第1493、1494號偵查卷中，被告甲○97年1 月5 日、97年1 月
    17日之警詢筆錄、通訊監察譯文、97年1 月17日偵訊筆錄及
    證人結文。
  (三)本院93年度訴字第203 號案件中，被告甲○審判筆錄及證人結
    文。
  (四)按刑法上之偽證罪，不以結果之發生為要件，一有偽證行為
    ，無論當事人是否因而受有利或不利之判決，均不影響其犯
    罪之成立。而該罪所謂於案情有重要關係之事項，則指該事
    項之有無，足以影響於裁判之結果者而言，最高法院71年臺
    上字第8127號著有判例可資參照。被告於法院審理中更易證
    詞，顯係迴護賴延恩而為虛偽陳述，而其前開所虛偽陳述之
    內容，顯然足以影響賴延恩販賣第二級毒品安非他命予甲○之
    犯行成立與否，係屬該案情之重要關係事項至為明確。
三、核被告甲○所為，係犯刑法第168 條之偽證罪。又被告前有如
    犯罪事實欄所載之前案科刑及執行紀錄，於96年7 月15日縮
    刑期滿執行完畢等情，有臺灣苗栗地方法院檢察署刑案資料
    查註紀錄表及臺灣高等法院被告前案紀錄表各1 份在卷可參
    ，其於有期徒刑執行完畢後5 年內，再故意犯本件有期徒刑
    以上之罪，為累犯，應依法加重其刑。另被告於所虛偽陳述
    之賴延恩違反毒品危害防制條例等案件裁判確定前，自白犯
    罪，應依刑法第172 條規定減輕其刑，並依法先加後減之。
    爰審酌被告經具結程序後，竟仍於執行審判職務之公署審判
    時，故意虛偽陳述與案情有重要關係事項，妨害法院發現事
    實，對國家司法審理之正確性產生危害，惟犯後坦承犯行，
    已見悔意，並考量其犯罪之動機、目的、智識程度等一切情
    狀，量處如主文所示之刑。至公訴人雖具體求刑有期徒刑2
    年，然本院綜合卷證，認對被告處以如主文所示之刑，已足
    懲戒被告，故未量處如其請求，附此敘明。
四、應適用之法條：
  (一)刑事訴訟法第273 條之1 第1 項、第299 條第1 項前段、第
    310條之2、第454條第1項 。
  (二)刑法第168 條、第172 條、第47條第1 項。
五、如不服本判決，應於判決送達起10日內，以書狀敘述理由，
    向本院提出上訴（須附繕本）；上訴書狀如未敘述理由，應
    於上訴期間屆滿後20日內補提理由書於本院。
六、本案經檢察官陳佞如到庭執行職務。
中    華    民    國    97    年    8     月    26    日
                  刑事第三庭    法  官  林佩儒
上正本證明與原本無異。
如不服本判決，應於收送達後10日內向本院提出上訴書狀（應敘
述具體理由並附繕本）。
上訴書狀如未敘述理由，應於上訴期間屆滿後20日內補提理由書
於本院。
                                書記官  陳玲君
中    華    民    國    97    年    8     月    27    日
附錄論罪之法條全文：
刑法第168條
於執行審判職務之公署審判時或於檢察官偵查時，證人、鑑定人
、通譯於案情有重要關係之事項，供前或供後具結，而為虛偽陳
述者，處7年以下有期徒刑。


司法院資訊處製作；財團法人民間司法改革基金會備份。
